

■ Bethrr.rozo@gmail.com

311 375 90 19

nvigado, Carr 40 c sur 76

in linkedin.com/in/elizabeth-rozo/

HABILIDADES

- Habilidades de liderazgo
- Habilidades de comunicación
- Negocios/Productos Tecnológicos
- Marketing Digital

EDUCACIÓN

European Open Business School

Máster en Innovación Digital y Excelencia Empresarial

Aspirante. Octubre 2024

Insitución Universitaria ITM

Profesional en Administración de Tecnología Completado en 2023

Insitución Universitaria ITM

Tecnóloga en Gestión administrativa Completado en 2019

Politécnico de Antioquia

Técnica en administración de empresas Completado en 2015

CONOCIMIENTOS CTF.

Nov 2023 | SCRUMstudy

Certificado en fundamentos SCRUM

Dic 2018 | Fundación Comfenalco

Diplomado en gerencia de proyectos

Junio 2018 | MB Consultores

Coach en programación neuroliguística, PNL.

Elizabeth Rozo

Administradora de Tecnología

PERFIL

Administradora Tecnológica especializada en la gestión de proyectos de investigación, desarrollo e innovación (I+D+i). Con una sólida experiencia en análisis de negocio y planificación estratégica, he liderado iniciativas que generaron un crecimiento del 40% en ingresos y desarrollaron modelos de negocio para más de 200 empresas. Mi habilidad para tomar decisiones en entornos complejos y mi pasión por empoderar a mujeres en el ámbito tecnológico me distinguen como una líder ética e innovadora.

EXPERIENCIA LABORAL

SOF.IA | Consultora de IA & Social Selling

2024 - Actualidad

- Consultora/Asesora en Inteligencia Artificial
- Desarrollo de nuevos negocios
- Gestora de eventos y sensibilización tecnológica

Imaginamos | Technology Business Analyst

2023 - 2024

Apoyé como Consultora/Asesora en Gestión Tecnológica, generé análisis en Desarrollo de Nuevas Tecnologías y productos para los diversos clientes públicos y privados, gestioné estratégicamente proyectos de Tecnología e Innovación.

Triidy | Bussines Development

2022 - 2023

Generé estrategias de desarrollo y apertura de nuevos mercados, tanto nacionales como internacionales, realizando posicionamiento de marca, estrategias de crecimiento, análisis de mercado, seguimiento y crecimiento en B2B - B2C.

Triidy | Key Account Manager

2022 - 2022

Generé un crecimiento del 40%, sobre las cuentas asignadas, incrementé el numero de clientes a 480. Realicé estrategias de seguimiento y sostenimiento de cuentas a través de comunidad, recompensas, mentores y demás herramientas según el tipo de empresas.

Secretraría de Movilidad | Analista PQRST Fotodetección

2019 - 2022

Realicé analisis, seguimiento y respuesta a más de 10.000 requerimientos relacionados a conceptos de cámaras de fotodetección en Medellín, y diversos procesos en contexto ante los sofware's internos y estatales.

Secretraría de Movilidad | Auxiliar de digitalización

2016 - 2019

Realicé la digitalización ante los sistemas estatales de los diferentes documentos de la secretaría de movilidad en cuanto a accidentes, comparendos, tutelas, cobro coactivo, entre otros procesos interadministrativos.

EXPERIENCIA FREELANCER/VOLUNTARIADO

Embajadora WonderTech Latam / Co-Founder FemPower

2023 - Actualidad

Embajadora y líder de comunidades de mujeres empresarias en tecnología de Latinoamericana. Redes de sesbilización, conexión y divulgación de oportunidades para las organizaciones/mujeres.

Wiilo | Marketing Estratégico

2023 - 2024

Lideré la conceptualización y ejecución de estrategias innovadoras, incrementando la visibilidad y participación de los clientes en un 30%. Impulsé la marca y las ventas con enfoque estratégico y creativo.

REFERENCIAS

Laura Suárez

Talent HUB / CEO

- **4** +57 301 5193206
- laura.suarez@talenthub.com .co

María José Sarizabal

Bikia Health / CEO Ex-CEO Imaginamos

- **L** +57 318 3032293
- majo@bikiahealth.com